# 预付账款和应付账款对冲问题

提问人：yiliu1218 时间：2012-05-23 20:48:42
我知道在会计核算上是不能直接抵消的，但反映在财务报表上呢？对同一供应商购买材料或劳务，就因为所属的订单不同，就要将预付和应付分别列示，不能抵消么？

回答人：chenyiwei
报表列报中一般也不能互相抵消，除非满足《合同法》第 99 、 100 条规定的合同债权债务互相抵销的条件并履行各该条规定的程序。